Red Wine Quality Exploration by Fern Liu
========================================================

```{r echo=FALSE, message=FALSE, warning=FALSE, packages}
# 加载你最终使用的所有组件
# 在这个代码块的分析中。

# 注意，在这个代码块中，将参数 "echo" 设为假。
# This prevents the code from displaying in the knitted HTML output.这可以避免代码混入 HTML 输出显示。
# 应当在文件中，对所有代码块设为 echo=FALSE 。

# 取出下面警告，需要使用 Sys.setlocale('LC_ALL','C')
#Warning message:
#In strsplit(code, "\n", fixed = TRUE) :
# input string 1 is invalid in this locale

Sys.setlocale('LC_ALL','C')

library(ggplot2)
library(dplyr)
library(gridExtra)
```

```{r echo=FALSE, Load_the_Data}
# 加载数据
# This tidy data set contains 1,599 red wines with 11 variables on the chemical properties of the wine. At least 3 wine experts rated the quality of each wine, providing a rating between 0 (very bad) and 10 (very excellent).
# Which chemical properties influence the quality of red wines?

RedWineQuality <- read.csv('wineQualityReds.csv')
```

这个报告探索何种化学属性会影响红酒品质。

# 单变量绘图选择
```{r echo=FALSE, Univariate_Plots}
# 数据集维度
dim(RedWineQuality)
#View(RedWineQuality)
str(RedWineQuality)
summary(RedWineQuality)
```

红酒品质评级是从0（非常差）到10（非常好）

```{r}
qplot(data=RedWineQuality, x=quality)
```

数据集中红酒品质最小值为3，最大值为8，主要集中在5和6.说明这批红酒品质为中等和中等稍微偏上。下面看看其他变量的分布情况。
```{r}
qplot(data=RedWineQuality, x=fixed.acidity) + scale_x_continuous(limits = c(4,16), breaks = seq(4,16,1))
qplot(data=RedWineQuality, x=volatile.acidity) + scale_x_continuous(limits = c(0,1.6), breaks = seq(0,1.6,0.2))
qplot(data=RedWineQuality, x=citric.acid) + scale_x_continuous(limits=c(0.01,0.85) ,breaks = seq(0.01,0.85,0.05))
table(RedWineQuality$citric.acid)
```


大多数红酒的fixed acidity固定酸度分布在6到10之间。
volatile acidity挥发性酸主要分布在0.3到0.7之间，很少是在0.2以下的。这种挥发性酸度值越小红酒的品质越好，挥发性酸度太高容易导致不好的口感。
少量的citric acid柠檬酸可以为葡萄酒添加“新鲜”和风味。数据集中132条数据的柠檬酸为0。大多数柠檬酸度在0.5以下。

把固定酸度，挥发性酸和柠檬酸相加起来，做为一个新的变量acid，用来判断红酒酸度。下图可见，酸度主要分布在7和10之间。

```{r}
RedWineQuality$acid <- RedWineQuality$fixed.acidity + RedWineQuality$volatile.acidity + RedWineQuality$citric.acid

ggplot(data=RedWineQuality, aes(x=acid)) + geom_histogram() + scale_x_continuous(limits = c(5,17), breaks = seq(5,17,1))

summary(RedWineQuality$acid)
```



```{r}
qplot(data=RedWineQuality, x=residual.sugar) + scale_x_continuous(limits = c(0,16),breaks=seq(0,16,1))
table(RedWineQuality$residual.sugar)

qplot(data=RedWineQuality, x=chlorides)+ scale_x_continuous(limits = c(0,0.15), breaks=seq(0,0.15,0.01))
summary(RedWineQuality$chlorides)
```

每立方分米含有residual.sugar残糖克数，大多数在3克以下。
红酒中的chlorides氯化物主要在0.07到0.09克每升之间。平均值为0.079克每升，中位数为0.087克每升。

```{r}
table(RedWineQuality$free.sulfur.dioxide)
qplot(data=RedWineQuality, x=free.sulfur.dioxide) + scale_x_continuous(limits = c(1,72))

qplot(data=RedWineQuality, x=total.sulfur.dioxide) + scale_x_continuous(breaks = seq(6,289,20))
summary(RedWineQuality$total.sulfur.dioxide)

qplot(data=RedWineQuality, x=sulphates)

```

free.sulfur.dioxide游离形式的二氧化硫在分子二氧化硫（作为溶解气体）和亚硫酸氢根离子之间存在平衡;它可以防止微生物的生长和葡萄酒的氧化。

total.sulfur.dioxide总二氧化硫：游离和结合形式的二氧化硫总量;在低浓度下，二氧化硫在葡萄酒中几乎检测不到，但当游离二氧化硫浓度超过50 ppm时，就会影响红酒品质。主要分布在60毫克每升以下。

```{r}
qplot(data=RedWineQuality, x=density)

summary(RedWineQuality$pH)
ggplot(data=RedWineQuality, aes(x=pH)) + geom_histogram() + 
  scale_x_continuous(limits = c(2.5,4), breaks = seq(2.5,4,.25))

qplot(data=RedWineQuality, x=alcohol)
summary(RedWineQuality$alcohol)
```


pH值描述葡萄酒酸度或碱度是从0（非常酸性）到14（非常基本）的标度;大多数葡萄酒的pH值在3.1-3.5之间。

# 单变量分析

### 你的数据集结构是什么？
数据集一共有1599个观察值。有11个红酒化学属性：
酸度："fixed.acidity","volatile.acidity","citric.acid",
硫化物："sulphates","free.sulfur.dioxide","total.sulfur.dioxide",
其他化学属性："residual.sugar","chlorides","density","pH","alcohol",
和一个红酒品质：
"quality"(score between 0 and 10)

红酒品质级别主要在5和6；
固定酸度和挥发性酸度，氯化物，pH和密度呈钟形分布；
残留糖主要分布在1.5和2.5之间；
硫化物和酒精随x轴增大，count呈递减；
酒精的中位数书10.2，平均值为10.42，最大值为14.9。


### 你的数据集内感兴趣的主要特性有哪些？
感兴趣红酒的pH值、残留糖和酒精度会怎样影响红酒品质。

### 你认为数据集内哪些其他特征可以帮助你探索兴趣特点？
数据集中红酒柠檬酸，挥发性酸，pH值，总硫化物，残留糖，硫化物，密度和酒精可以综合起来判断，找出最影响红酒品质的化学属性。

### 根据数据集内已有变量，你是否创建了任何新变量？
创建了新变量acid，其值为固定酸度，挥发性酸和柠檬酸之和。中位数为8.72克每升，平均值为9.118克每升。

### 在已经探究的特性中，是否存在任何异常分布？你是否对数据进行一些操作，如清洁、调整或改变数据的形式？如果是，你为什么会这样做？
柠檬酸为0的数据有132条。

```{r}
summary(RedWineQuality$sulphates)
table(RedWineQuality$sulphates)
```



# 双变量绘图选择

```{r}
library(ggplot2)
library(psych)

# cor.plot(RedWineQuality)
cor.ci(RedWineQuality)
```

pH和固定酸度呈现正相关。酒精含量和红酒品质也呈现正相关。挥发性酸和红酒品质有负相关关系。

```{r echo=FALSE, Bivariate_Plots}
ggplot(data=RedWineQuality, aes(x=fixed.acidity, y = quality)) + geom_jitter(alpha=1/2)

ggplot(data=RedWineQuality, aes(x=volatile.acidity, y = quality)) + geom_jitter(alpha=1/2)

ggplot(data=RedWineQuality, aes(x=volatile.acidity, y = quality)) + geom_jitter(alpha=1/2) 
qplot(data=RedWineQuality ,x=volatile.acidity, y=quality, geom='boxplot')


ggplot(data=RedWineQuality, aes(x=quality, y = citric.acid))+ geom_jitter(alpha=1/2) + geom_smooth(method = 'lm', color='red')
cor.test(RedWineQuality$quality, RedWineQuality$citric.acid)

ggplot(data=RedWineQuality, aes(x=citric.acid, y = fixed.acidity)) + geom_jitter(alpha=1/2) + geom_smooth(method = 'lm', color = 'red')

```

volatile acidity挥发性酸和红酒品质呈现弱负相关关系。

```{r}
ggplot(data=RedWineQuality, aes(x=free.sulfur.dioxide, y = quality)) + geom_jitter(alpha=1/2) 

cor.test(RedWineQuality$free.sulfur.dioxide, RedWineQuality$quality)

ggplot(data=RedWineQuality, aes(x=total.sulfur.dioxide, y = quality)) + geom_jitter(alpha=1/2) 

cor.test(RedWineQuality$total.sulfur.dioxide, RedWineQuality$quality)

RedWineQuality$bound.sulfur.dioxide <- RedWineQuality$total.sulfur.dioxide - RedWineQuality$free.sulfur.dioxide

ggplot(data=RedWineQuality, aes(x=bound.sulfur.dioxide, y = quality)) + geom_jitter(alpha=1/2) 
cor.test(RedWineQuality$bound.sulfur.dioxide, RedWineQuality$quality)

ggplot(data=RedWineQuality, aes(x=sulphates, y = quality)) + geom_jitter(alpha=1/2) 

pbound<- qplot(data=RedWineQuality, x=bound.sulfur.dioxide)
pfree <- qplot(data=RedWineQuality, x=free.sulfur.dioxide)

grid.arrange(pbound, pfree, ncol=1)

qplot(data=RedWineQuality ,x=sulphates, y=quality, geom='boxplot')

cor.test(RedWineQuality$sulphates, RedWineQuality$quality)

```

红酒中含有的稳定二氧化硫比游离二氧化硫多，而且稳定二氧化硫和红酒品质有弱负相关关系。硫酸盐含量和红酒品质呈现弱相关。

```{r}
names(RedWineQuality)
ggplot(data=RedWineQuality, aes(x=residual.sugar, y = quality)) + geom_jitter(alpha=1/2) 

cor.test(RedWineQuality$residual.sugar, RedWineQuality$quality)

ggplot(data=RedWineQuality, aes(x=chlorides, y = quality)) + geom_jitter(alpha=1/2) 

cor.test(RedWineQuality$chlorides, RedWineQuality$quality)


ggplot(data=RedWineQuality, aes(x=density, y = quality)) + geom_jitter() 

cor.test(RedWineQuality$density, RedWineQuality$quality)

ggplot(data=RedWineQuality, aes(x=pH, y = quality)) + geom_jitter() 
cor.test(RedWineQuality$pH, RedWineQuality$quality)


ggplot(data=RedWineQuality, aes(x=quality, y = alcohol)) + geom_jitter(alpha = 1/2) + geom_smooth(method = 'lm', color='red')


cor.test(RedWineQuality$alcohol, RedWineQuality$quality)

by(RedWineQuality$alcohol, RedWineQuality$quality, summary)

```

酒精含量和红酒品质呈现中等正相关关系。

```{r}
quality_group <- group_by(RedWineQuality, quality)

RedWineQuality.by_quality <- summarise(quality_group,
                                       alcohol_mean = mean(alcohol),
                                       alcohol_median = median(alcohol),
                                       n=n())

head(RedWineQuality.by_quality)
RedWineQuality.by_quality <- arrange(RedWineQuality.by_quality, quality)

ggplot(data=RedWineQuality.by_quality, aes(x=quality, y=alcohol_mean)) + geom_point() + geom_smooth()

ggplot(data=RedWineQuality.by_quality, aes(x=quality, y=alcohol_median)) + geom_point() + geom_smooth()

```



# 双变量分析

### 探讨你在这部分探究中观察到的一些关系。这些感兴趣的特性与数据集内其他特性有什么区别？
红酒酸度和红酒固定酸度有强相关关系。挥发性酸对红酒品质有负面影响，而适量柠檬酸对红酒品质有正面作用。硫酸盐含量对红酒品质有弱正相关关系。

### 你是否观察到主要特性与其他特性之间的有趣关系？
固定酸度和挥发性酸度没有明显关联，但是固定酸度和柠檬酸却呈现正相关关系。红酒酸度主要由固定酸度决定。红酒中含有的稳定二氧化硫比游离二氧化硫多。

### 你发现最强的关系是什么？
当红酒品质为中级偏上时，红酒品质越高，含有的酒精量越多。



# 多变量绘图选择

```{r echo=FALSE, Multivariate_Plots}
library(ggplot2)
ggplot(aes(x = acid , y=density), data=subset(RedWineQuality)) + 
  geom_line(aes(color=quality), stat='summary', fun.y = mean)
```

# 多变量分析

###  探讨你在这部分探究中观察到的一些关系。通过观察感兴趣的特性，是否存在相互促进的特性？

### 这些特性之间是否存在有趣或惊人的联系呢？

### 选项：你是否创建过数据集的任何模型？讨论你模型的优缺点。

------

# 定稿图与总结

### 绘图一
```{r echo=FALSE, Plot_One}

```

### 描述一


### 绘图二
```{r echo=FALSE, Plot_Two}

```

### 描述二


### 绘图三
```{r echo=FALSE, Plot_Three}

```

### 描述三

------

# 反思